【裁判字號】    90,易,1153
【裁判日期】    901115
【裁判案由】    竊盜
【裁判全文】
臺灣屏東地方法院刑事判決                          九十年度易字第一一五三號
    公  訴  人  臺灣屏東地方法院檢察署檢察官
    被      告  甲○○
右列被告因竊盜案件，經檢察官提起公訴（九十年度偵字第四五六０號）及同署檢察
官移送併辦（九十年度偵字第六０００一號、九十年度偵字第六六五二號），本院判
決如左：
    主  文
甲○○共同連續竊盜，累犯，處有期徒刑壹年捌月。
    事  實
一、甲○○前曾因竊盜案件，經本院判處有期徒刑一年六月確定，於民國九十年五月
    十四日執行完畢，猶不知悔改，復基於意圖為自己不法所有之概括犯意，連續於
    (一)九十年七月十六日十時三十分許，在屏東市○○路一六三號，竊取乙○○持有
    車牌號碼ＷＮＶ─四０九號輕機車〔為乙○○之父林崇芳所有，價值約新台幣（
    下同）一萬元〕，得手後，留供己用，迄於九十年七月十八日七時三十分許，由
    不知情之林上評騎乘前開機車，搭載甲○○，行經屏東市○○路屏東女中前時，
    為警發覺查獲。(二)九十年九月十九日四時許，在屏東市○○路六十之四號「統一
    超商」，趁店員黃晟旗於門口整理書報之際，徒手竊取置於店內酒架上之金門特
    級高梁酒一瓶（價值四百二十元），得手後將高梁酒以外套蓋住，惟於離開該超
    商時為店員黃晟旗發現而報警處理。(三)九十年十月十九日二十時三十分許，夥同
    與其有犯意聯絡之林上評（由檢察官另案偵辦）在屏東市○○路欣欣大飯店前，
    由甲○○在一旁監視警戒，推由林上評以自備之鑰匙竊取李怡瑤所有停於上址之
    車號ＳＭＩ─三五八號輕機車（價值約一萬五千元），得手後，供二人作為代步
    工具。(四)九十年十月十九日二十時四十五分許，甲○○與不知情之林上評共乘上
    開機車前往屏東市○○路七十三號「好媳婦超市」，甲○○進入上開超市內竊取
    二鍋頭高梁酒一瓶（價值四百六十九元），得手後，於該超市門口為巡邏員警當
    場查獲。
二、案經屏東縣警察局屏東分局報請臺灣屏東地方法院檢察署檢察官偵查起訴及檢察
    官移送併辦。
    理  由
一、被告甲○○對於竊取統一超商及好媳婦超市之高梁酒已坦承不諱，核與被害人黃
    晟旗、張慧敏於警訊中指述失竊之情節大致相符，並有贓物保領結二紙在卷可稽
    ，其竊取高梁酒之犯行，應可認定
二、訊之被告甲○○否認有竊取上開二台機車之犯行，辯稱：車號ＷＮＶ─四０九號
    機車係一位綽號「阿妹」者，因其趕去高雄上班，於九十年七月十六日六、七時
    ，在屏東市○○路借伊騎的，另車號ＳＭＩ─三五八號機車係林上評所偷，伊並
    不知情等語。然查(一)車牌號碼ＷＮＶ─四０九號輕機車於九十年七月十六日十時
    三十分許，在屏東市○○路一六三號失竊及車牌號碼ＳＭＩ─三五八號輕機車於
    九十年十月十九日二十時三十分許，在屏東市○○路欣欣大飯店前失竊之事實，
    業據被害人乙○○及被害人李怡瑤之委託人於警訊中指述綦詳，並有贓物認領保
    管單二紙、車輛竊盜資料個別查詢報表一紙附卷可參。(二)被告甲○○始終未能提
    供該綽號「阿妹」之女子其姓名、年籍、住址等資料或任何證據方法供本院調查
    ，所辯是否屬實，已非無疑，復參以被害人乙○○車牌失竊之時間為九十年七月
    十六日十時三十分許，與被告自承取得前開機車之時間約在九十年七月十六日六
    、七時互核以觀，其取得機車之時間在該機車失竊之前，已非合理，再者，被告
    取得機車之時間與該機車失竊之時間為同一日，他人豈會無端冒險將機車偷到手
    立即借予被告？可見被告所稱係「阿妹」借伊云云，顯非實在。(三)共犯被告林上
    評於警訊及偵查中亦供稱：是我提議要偷車的，我們騎腳踏車至欣欣大飯店前，
    伊在欣欣大飯店前，以自備之鑰匙竊取車牌號碼ＳＭＩ─三五八號輕機車時，甲
    ○○在旁把風等語（見九十年十月十九日警訊筆錄、九十年十月二十日偵訊筆錄
    ），此與被告於警訊時所供稱林上評偷車時，伊在旁邊看著等情相符合，再其等
    先前並無何機車，因此共騎腳踏車前去欣欣大飯店，於取得機車後，隨即將腳踏
    車丟棄，事後二人共同使用該機車，可見被告甲○○確有竊取車號ＳＭＩ─三五
    八號輕機車之犯行，應無疑義。(四)綜上所述，被告所辯，顯係卸責之詞，不足採
    信，本件事證明確，被告犯行堪以認定。
三、核被告甲○○所為，係犯刑法第三百二十條第一項之竊盜罪。被告與另案被告林
    上評間就竊取被害人李怡瑤機車之犯行，有犯意聯絡與行為分擔，為共同正犯。
    被告先後四次竊盜行為，時間緊接，所犯構成要件相同之罪，顯係出於概括之犯
    意為之，為連續犯，應依刑法第五十六條之規定以一罪論，並加重其刑。公訴事
    實雖未敘及被告竊取被害人黃晟旗、張慧敏所有之高梁酒以及竊取被害人李怡瑤
    所有之機車犯行，惟此部分事實與被告竊取被害人乙○○所持有機車之事實，具
    有連續犯之裁判上一罪關係，為起訴效力所及，本院自應一併加以審理。又被告
    前因竊盜案件，經本院判處有期徒刑一年六月確定，於九十年五月十四日執行完
    畢，有臺灣高等法院被告全國前案紀錄表及臺灣屏東地方法院檢察署刑案資料查
    註紀錄表各一紙在卷可按，其受有期徒刑之執行完畢後，五年之內再犯有期徒刑
    以上刑之本罪，為累犯，應依法加重其刑，並依刑法第七十條之規定遞加重之。
    爰審酌被告素行、犯罪動機、目的、手段、所生危害、及犯後態度等一切情狀，
    量處如主文所示之刑。
據上論斷，應依刑事訴訟法第二百九十九條第一項前段，刑法第二十八條、第三百二
十條第一項、第五十六條、第四十七條，罰金罰鍰提高標準條例第一條前段，判決如
主文。
本案經檢察官蔣忠義到庭執行職務。
中      華      民      國      九十      年      十一    月    十五    日
                                      臺灣屏東地方法院刑事第三庭
                                          審判長法  官  黃國永
                                                法  官  陳姵君
                                                法  官  余德正
右正本證明與原本無異。
對於本判決如有不服應於收受送達後十日內向本院提出上訴書狀上訴於台灣高等法院
高雄分院並按他造當事人之人數附具繕本。
                                                書記官  曾文玲
中      華      民      國      九十      年      十一    月    十五    日
附錄本判決論罪之法條：
刑法第三百二十條第一項
意圖為自己不法之所有或第三人不法之所有，而竊取他人之動產者，為竊盜罪，處五
年以下有期徒刑、拘役或五百元以下罰金。


司法院資訊處製作；財團法人民間司法改革基金會備份。
